# 请教陈版，逆流交易未实现收益在处置子公司后是不是相当于实现

提问人：kyhj 时间：2020-03-20 08:05:25
逆流交易，有未实现收益，处置子公司，合并层面子公司净资产小于单体子公司，相当于实现了啊，不太明白。

回答人：chenyiwei
请参考：《瑞华研究 2010 ～ 2019 汇编》之“问题3-2-145（关于处置子公司涉及的内部交易未实现损益的处理）”。